# 应收款项融资科目

提问人：zhe3155393 时间：2019-07-04 08:18:27
请教版主，应收款项融资科目列示的是以 FVOCI 计量的应收账款和应收票据，那此类应收账款和应收票据在计提坏账的时候，贷方科目是做坏账准备，还是应当计入其他综合收益？

回答人：chenyiwei
期末首先对其按公允价值计量（公允价值计量中已经考虑了信用风险对公允价值的影响），借记或贷记 “其他综合收益——公允价值变动”。后续对其计提减值准备时，借记信用减值损失，贷记其他综合收益——FVOCI 债务工具投资信用减值损失。